

Détails personnels

Nationalité : Togolaise Etat civil : Marié

Site web : tit9i.github.io/thierry-akanya

Compétences

PHP & MYSQL LARAVFI • • • • • • • • • CODEIGNITER **SYMFONY** ••••• API REST **JAVASCRIPT** IAVA **NODE.JS** ••••• WORDPRESS •••••

Outils utilisés

WAMPSERVER ADOBE PHOTOSHOP SUBLIME TEXT ADOBE ILLUSTRATOR ANDROID ANDROID STUDIO

STUDIO FORK **VS CODE WORDPRESS SWAGGER**

POSTMAN

Certificats

PHP & MYSQL **JAVASCRIPT JAVA**

Langues

Lu: Bien • Ecrit: Bien • Parlé: Bien

Lu: Assez bien • Ecrit: Assez bien • Parlé: Passable

Thierry AKANYA

Chef projet informatique & Développeur Fullstack

★ thierryflambb@gmail.com +228 91 39 08 50



Adidogomé, Lomé - Togo

Profil

Je suis Thierry AKANYA, Chef projet en système d'information et développeur full stack. Depuis plus de 08 ans, j'ai développé mes compétences dans le domaine informatique. J'ai travaillé sur plusieurs projets dans différents start-up et grandes sociétés. Je suis un professionnel autodidacte qui aime résoudre des problèmes et surtout le travail bien fait.

Expérience professionnelle

Chef projet informatique

Fév 2019 – Aujourd'hui

ITVOG • Agence de développement d'application

Initialement engagé dans l'entreprise en tant de développeur fullstack, j'ai eu à travailler sur des projets comme talkag.com et autres projets internes de l'entreprise. En 2022 je suis devenu le chef projet informatique. Mes obligations consistent à analyser les cahiers des charges recus, élaborer le workflow et la chronologie du travail, choisir les technologies adéquates à utiliser et manager l'équipe de développement pour un bon rendement

Développeur fullstack

Janv 2018 - Nov 2018

FLASHPRODUCTION & OEILDAFRIC • Société de développement d'application

J'ai eu à travailler sur des projets de gestion facture-client, service SMS en ligne, jeu via SMS. Mes obligations consistaient à analyser les cahiers des charges reçus, développer les solutions informatiques et à documenter le travail, assurer la maintenance du code des projets

Développeur fullstack

Aou 2017 - Déc 2017

MELYS VOYAGES • Agence de voyage et de développement d'application

J'ai eu à développer un logiciel de calcul de taxes et retenues sur salaires et le site web de l'entreprise melysvoyages.com

Développeur fullstack

Aou 2015 - Déc 2017

PERFORM SYSTEM • Société de développement d'application

Travaillant pour mon propre compte, j'ai eu à proposer des solutions logicielles répondant aux besoins des clients de l'entreprise. Les travaux effectués:

- Développement logiciel
- Maintenance informatique et réseau
- Communication visuelle et digitale
- Création de sites vitrines
- Optimisation SEO

Formation

BTS en Informatique de gestion

CIFOP (CENTRE INFORMATIQUE DE FORMATION ET D'ORIENTATIONS PROFESSIONNELLES)

2013 - 2015

Faculté des Sciences Option Mathématiques

License 1 à l'UNIVERSITÉ DE LOMÉ

2012 - 2013

Qualités

- Autodidacte
- Rigueur
- Travail d'équipe
- Télé travail

Centres d'intérêts

- Musique
- Cinéma